【裁判字號】    95,毒抗,209
【裁判日期】    950501
【裁判案由】    毒品危害防制條例
【裁判全文】
臺灣高等法院刑事裁定                 95年度毒抗字第209號
抗  告  人  甲○○
                    現於臺灣台北監獄執行中
上列抗告人因毒品危害防制條例案件，不服臺灣士林地方法院中
華民國94年8月25日裁定（94年度毒聲字第400號），提起抗告，
本院裁定如下：
    主  文
抗告駁回。
    理  由
一、本件抗告意旨略以，(一)、抗告人於民國 (下同)94 年6月9
    日下午被查獲，警方迨至隔日零時抗告人精神不濟情況下始
    強行採尿，顯已違背證據取得之合法性。(二)、所採尿液固
    經鑑定，但法院仍須職權調查，始能發見真實，原審未踐行
    調查程序，亦有未當。(三)、有罪之判決書應載明犯罪之時
    間、地點、犯罪之方法、態樣，始告合法，原審僅記載「4
    日內之某時」在「不詳處所」施用第二級毒品云云，自有未
    合。
二、經查：抗告人甲○○基於施用毒品之犯意，於94年6 月10日
    凌晨2 時50分許採尿前4 日內之某時，在不詳處所，施用第
     2級毒品安非他命，嗣於94年6月9日15時許，在台北縣蘆洲
    市○○街18號前為警查獲，所採集之尿液檢體經送台灣檢驗
    科技股份有限公司以「氣相層析質譜儀分析法」檢驗結果，
    呈安非他命類之陽性反應有濫用藥物尿液檢驗報告及台北市
    政府警察局偵辦毒品案件尿液檢體委驗單、濫用藥物尿液檢
    體監管紀錄表各1件附卷可稽，復有置放安非他命殘渣 ( 量
    微無法磅秤)之眼鏡盒1個扣案可資佐證，抗告人雖否認施用
    ，然事證俱在，所辯諉不足採，其施用第二級毒品之行為堪
    予認定。原審爰依毒品危害防制條例第20條第1項及觀察勒
    戒處分執行條例第3條第1項之規定，聲請裁定將被告送勒戒
    處所觀察勒戒，並無違誤。
三、且查：施用毒品事實，以採尿檢驗為最主要之證據方法，而
    尿液之採取，亦不宜延宕過久，否則，萬一嗣後取不出尿或
    體內殘存之毒品代謝掉，尿液之檢驗即會失真，性質上與一
    般供述證據不同，故刑事訴訟法禁止夜間訊問被告之規定非
    當然適用於求證施用毒品事實之採尿檢驗。而本件原審除上
    開採集之尿液檢體送台灣檢驗科技股份有限公司以「氣相層
    析質譜儀分析法」檢驗外，並有置放安非他命殘渣（量微無
    法磅秤)之眼鏡盒1個扣案可資佐證，不能謂原審未踐行調查
    遽予認定。又原審認定抗告人甲○○基於施用毒品之犯意，
    於94年6月10日凌晨2時50分許採尿前4日內之某時，在不詳
    處所，施用第2級毒品安非他命，嗣於94年6月9日15時許，
    在台北縣蘆洲市○○街18號前為警查獲等事實，較之其他犯
    罪型態，在「時間」與「地點」方面雖略為寬廣，乃此種類
    型犯罪之時點、地點不易確定使然，不能謂「時間」與「地
    點」尚未確定。從而，本件抗告意旨上開指摘，並無理由，
    抗告人之抗告，應予駁回。
據上論結，應依刑事訴訟法第412條，裁定如主文。
中    華    民    國    95    年    5     月    1     日
                  刑事第一庭    審判長法  官  蔡長溪
                                      法  官  陳春秋
                                      法  官  陳祐治
以上正本證明與原本無異。
不得再抗告。
                                     書記官   蔡慧娟
中    華    民    國    95    年    5     月    1     日


司法院資訊處製作；財團法人民間司法改革基金會備份。
